臺灣士林地方法院刑事判決
111年度交易字第154號
公  訴  人  臺灣士林地方檢察署檢察官
被      告  柯君穎



上列被告因過失傷害案件，經檢察官提起公訴（111年度偵字第6
242號），被告於本院準備程序中就被訴事實為有罪之陳述，經
本院裁定改依簡式審判程序審理，並判決如下：
    主  文
柯君穎犯過失傷害罪，處拘役拾伍日，如易科罰金，以新臺幣壹
仟元折算壹日。
    事  實
一、柯君穎於民國110年10月29日上午9時52分許，騎乘車牌號碼
    000-0000號普通重型機車，沿臺北市內湖區星雲街15巷由北
    往南方向行駛，在行經上揭路段與臺北市內湖區星雲街15巷
    18弄之交岔路口時，本應注意行經無號誌路口，應減速慢行
    ，且於車道數相同時，應禮讓右方車先行，而依當時天候晴
    、有日間自然光線、柏油路面乾燥、無缺陷、無障礙物、視
    距良好等情形，並無不能注意之情事，竟疏未注意及此，即
    貿然前行，適逢劉晨筠騎乘車牌號碼000-000號普通重型機
    車，沿臺北市內湖區星雲街15巷18弄由西往東方向駛至該路
    口，因閃避不及而與柯君穎發生碰撞，劉晨筠因而受有右手
    大拇指挫傷，雙膝裂傷等傷害。嗣柯君穎於肇事後停留現場
    ，在有偵查犯罪權限之機關或公務員發覺犯罪前，主動報警
    並承認肇事，自首而接受裁判。
二、案經劉晨筠訴由臺北市政府警察局內湖分局報告臺灣士林地
    方檢察署檢察官偵查起訴。
    理  由
一、被告柯君穎所涉犯刑法第284條前段過失傷害罪，核屬刑事
    訴訟法第273條之1第1項所定死刑、無期徒刑、最輕本刑為3
     年以上有期徒刑以外之罪，亦非高等法院管轄之第一審案
    件，而被告於準備程序中就被訴事實為有罪之陳述，經告知
    被告簡式審判程序之旨並聽取當事人意見後，本院裁定進行
    簡式審判程序，是本案之證據調查，依刑事訴訟法第273條
    之2規定，不受同法第159條第1項、第161條之2、第161條之
    3、第163條之1及第164條至第170條等規定之限制，合先敘
    明。
二、上開犯罪事實，業據被告於本院準備程序及審理中坦承不諱
    （見本院卷第36、42頁），並據告訴人劉晨筠於警詢及偵查
    中指訴歷歷（見臺灣士林地方檢察署110年度偵字第6242號
    卷，下稱偵卷，第11至13、73至77頁），且有案發現場暨車
    損照片（見偵卷第23至33頁）、臺北市政府警察局內湖分局
    交通事故初步分析研判表（見偵卷第35頁）、調查報告表（
    一）、（二）（見偵卷第39至40頁）、GOOGLE地圖截圖（見
    本院111年度審交易字第602號卷，下稱本院審交易卷，第57
    至62頁；本院卷第47至53頁）、臺北市車輛行車事故鑑定會
    111年6月28日鑑定意見書（案號：0000000000號）（見偵卷
    第83至85頁）、告訴人提出之高固廉聯合診所110年11月15
    日診斷證明書（見偵卷第15頁）在卷可稽，應堪認定。本案
    員警所繪製之交通事故現場圖雖誤將東方指為北方，且誤將
    被告騎乘方向標示為告訴人騎乘方向（告訴人之騎乘方向亦
    然）（見本院卷第37頁），然此據本院依前開GOOGLE地圖截
    圖當庭向被告確認行向（見本院審交易卷第57頁、本院卷第
    36至37頁），核與被告、告訴人於警詢時所述行向相符（見
    偵卷第8、12頁），亦與前開鑑定意見書認定之事實無齟齬
    之處（見偵卷第83頁，肆、肇事經過），復經檢察官當庭將
    起訴書犯罪事實欄記載被告「由南往北方向」行向之記載更
    正為「由北往南方向」（見本院卷第37頁），仍足認被告前
    開任意性自白，確與事實相符，應可採信。而依上開道路交
    通事故調查報告表（一）所示，案發當時天候晴、有日間自
    然光線、柏油路面乾燥、無缺陷、無障礙物、視距良好，難
    認有何不能注意之情事，被告竟疏於注意及此，行經車道數
    相同之無號誌路口時，未禮讓右方車先行而肇事，顯然違反
    道路交通安全規則第102條第1項第2款之規定，終致告訴人
    受傷，自應負過失責任。又告訴人因此事故受有右手大拇指
    挫傷，雙膝裂傷等傷害，被告之過失與告訴人因此事故所受
    之傷害間亦有因果關係。綜上所述，本案事證明確，被告過
    失傷害犯行堪以認定，應予依法論科。
三、論罪科刑：
（一）核被告所為，係犯刑法第284條前段過失傷害罪。
（二）被告於肇事後，於職司偵查犯罪機關人員尚未發覺其過失
      傷害犯行前，託路人以電話報警，報明肇事人姓名、地點
      ，待警方前往處理時仍留於現場，業據被告自承在卷（見
      本院卷第43頁），且有道路交通事故肇事人自首情形紀錄
      表存卷可考（見偵卷第47頁），爰依刑法第62條前段規定
      減輕其刑。
（三）爰以行為人之責任為基礎，審酌被告騎乘機車上路，本應
      遵守相關交通法規，以維護交通安全，並確保自身及其他
      用路人之生命、身體及財產法益，竟疏未注意自身應負之
      注意義務，行經車道數相同之無號誌路口時，未禮讓右方
      車先行而肇事，造成告訴人受傷，迄未能與告訴人達成和
      解或賠償，所為固有不該；惟念其犯後終知坦承犯行之態
      度，非無悔意，兼衡其無前科之素行（見臺灣高等法院被
      告前案紀錄表）、於本案過失之程度、告訴人之傷勢輕重
      、告訴人對本案表示之意見（見本院卷第21頁），暨其自
      承之智識程度、家庭、生活、經濟狀況（見本院卷第45頁
      ）等一切情狀，量處如主文所示之刑，並諭知易科罰金之
      折算標準。
據上論斷，應依刑事訴訟法第273條之1第1項、第299條第1項前
段，刑法第284條前段、第41條第1項前段、第62條前段，刑法施
行法第1條之1第1項，判決如主文。
本案經檢察官曾揚嶺提起公訴，檢察官薛雯文到庭執行職務。
中　　華　　民　　國　　111  　年　　11　　月　　9　　日
                  刑事第四庭法  官  張毓軒
以上正本證明與原本無異。
如不服本判決應於收受送達後20日內向本院提出上訴書狀，並應
敘述具體理由。其未敘述上訴理由者，應於上訴期間屆滿後20日
內向本院補提理由書(均須按他造當事人之人數附繕本) 「切勿
逕送上級法院」。
因疫情而遲誤不變期間，得向法院聲請回復原狀。
                            書記官  黃佩儀
中　　華　　民　　國　　111 　年　　11　　月　　9 　　日
附錄本案論罪科刑法條：
中華民國刑法第284條
因過失傷害人者，處1年以下有期徒刑、拘役或10萬元以下罰金
；致重傷者，處3年以下有期徒刑、拘役或30萬元以下罰金。